【裁判字號】    92,易,2510
【裁判日期】    921202
【裁判案由】    強制
【裁判全文】
臺灣臺中地方法院刑事判決                        九十二年度易字第二五一號
    公  訴  人  臺灣臺中地方法院檢察署檢察官
    被      告  丁○○  男  二.
    選任辯護人  林建宏律師
右列被告因妨害自由案件，經檢察官提起公訴（九十二年度偵字第一三八四七號），
本院判決如左：
    主  文
丁○○共同以強暴妨害人行使權利，處有期徒刑參月，如易科罰金，以參佰元折算壹
日。
    事  實
一、丁○○因綽號「小明」之不詳姓名朋友任職勁榮帳款處理公司（址設台中市○○
    路三七號十一樓之二），為謀高額酬勞，乃徵得勁榮帳款處理公司之同意，於民
    國九十二年四月四日，以該公司名義與郭秋生、張金發訂立委託授權書，受託催
    討張素雲積欠郭秋生、張金發各新台幣七十萬元及三十六萬元之債務，約定由郭
    秋生、張金發提供債權總額百分之四十作為報酬。惟丁○○為使張素雲出面還款
    ，竟於民國九十二年六月十日上午七時三十分許，夥同甲○○（另結）及另二名
    不詳姓名成年男子，前往台中市○○區○○街十九巷與同平巷口等候張素雲之女
    丙○○，至同日八時許，待丙○○騎乘機車出現該處，四人即共同基於犯意之聯
    絡，先推由該二名不詳姓名成年男子趨前攔阻丙○○去路，將丙○○從機車拉下
    ，使丙○○跌倒在地，受有右前臂二處擦挫傷、右肩及手臂疼痛之傷害（傷害部
    分業據丙○○於偵查中撤回告訴），並拔去丙○○之機車鑰匙，丁○○、吳榮仁
    則自機車後方圍住丙○○，不讓丙○○離開，妨害丙○○騎乘機車行駛之權利。
    幸丙○○機警，快速逃至附近人多之寺廟向警方報案，始為警循線查獲。
二、案經丙○○訴由台中市警察局第五分局報請台灣台中地方法院檢察署檢察官偵查
    起訴。
    理  由
一、訊據被告丁○○固坦承利用勁榮帳款處理公司名義，與郭秋生、張金發訂立委託
    授權書，受託向張素雲催討債務，並於案發時與甲○○到達現場等情，惟否認強
    制犯行，辯稱伊與甲○○當時要去找張素雲，見另二名不詳姓名男子其中一人跑
    到丙○○機車旁，丙○○之機車即倒地，伊與甲○○過去關心，該二名不詳姓名
    男子就跑掉，伊與甲○○並未將丙○○從機車上拉下，也未拔下丙○○之機車鑰
    匙，該二名不詳姓名男子非伊與甲○○帶至現場，伊與甲○○亦不認識該二名男
    子云云。然查右揭犯罪事實，業據告訴人丙○○於警訊及偵查中指訴綦詳，並有
    診斷證明書一紙及委託授權書影本二份、本院民事裁定影本一份、互助會簿影本
    一份、本票影本五張、支票影本二張、台中市政府營利事業登記證影本一份附卷
    可稽，證人即告訴人丙○○之母張素雲於警訊及偵查中復供稱伊當時接到伊女兒
    丙○○電話說她騎機車遭人從機車上拉下，有四個男子圍住她，叫伊快來，伊一
    聽很生氣，到達現場即動手打被告，被告也反手打伊，伊與郭秋生、張金發有債
    務關係，不認識被告，也無債務關係，事後他們一直哀求伊原諒，所以伊才願意
    和解等語。被告於警訊時先供稱當時伊與甲○○前往雷中街，伊叫丙○○小姐，
    丙○○有回頭看，甲○○從旁走出，即見丙○○跌倒云云；另於偵查中則稱伊由
    轉角處走出，是丙○○自己嚇到跌倒，當時只伊一人云云；再於本院審理時改稱
    伊與甲○○當時要去找張素雲，見另二名不詳姓名男子其中一人跑到丙○○機車
    旁，丙○○之機車即倒地，伊與甲○○過去關心，該二名不詳姓名男子就跑掉云
    云，前後不一，顯有可議。參以共犯甲○○於警訊時供承伊與朋友至雷中街處理
    事情，因雙方有拉扯動作，對方報警，該女子騎機車從巷子出來，伊要將之攔下
    ，該女子母親欠錢，伊要該女子請其母親出來等語，且告訴人丙○○於被告與其
    母張素雲達成和解，具狀撤回告訴後，在偵查中猶堅指伊騎機車至案發現場時，
    突有二人跑出攔住伊，其中一人將伊從機車拉下，並拔走伊機車鑰匙，另一人也
    過來圍住伊，不讓伊離開，他們總共四人，拔伊機車鑰匙之人不是被告，被告是
    最後圍住伊之人等情，益徵告訴人丙○○之指訴非虛，被告所辯無非飾卸之詞，
    不足採信，其犯行已堪認定。
二、核被告所為，係犯刑法第三百零四條第一項之以強暴妨害人行使權利罪。被告與
    甲○○及另二名不詳姓名成年男子間，有犯意聯絡及行為分擔，為共同正犯。爰
    審酌被告已有違反麻醉藥品管理條例前科（經本院判處有期徒刑三月，於八十三
    年十一月十八日執行完畢，見卷附台灣台中地方法院檢察署刑案資料查註紀錄表
    ），仍不知悔改，又因受託催討債務，當街以強暴手段攔阻告訴人，情節非輕，
    告訴人於偵查中已撤回傷害部分之告訴，及其犯罪動機、目的、手段、犯罪後態
    度等一切情狀，處以如主文所示之刑，並諭知易科罰金之折算標準。
據上論斷，應依刑事訴訟法第二百九十九條第一項前段，刑法第二十八條、第三百零
四條第一項、第四十一條第一項前段，罰金罰鍰提高標準條例第一條前段、第二條，
判決如主文。
本案經檢察官乙○到庭執行職務。
中      華      民      國      九十二      年    十二    月      二    日
    臺灣臺中地方法院刑事第八庭
                                  審判長法  官  朱  光  國
                                        法  官  洪  俊  誠
                                        法  官  鍾  堯  航
右正本證明與原本無異。
如不服本判決，應於送達後十日內向本院提出上訴狀（須附繕本），上訴於台灣高等
法院台中分院。
                                        書記官
中      華      民      國      九十二      年    十二    月      二    日
附錄本案論罪科刑法條全文
刑法第三百零四條第一項：
以強暴、脅迫使人行無義務之事，或妨害人行使權利者，處三年以下有期徒刑、拘役
或三百元以下罰金。


司法院資訊處製作；財團法人民間司法改革基金會備份。
